臺灣高等法院刑事裁定　　　　　　　　 100年度抗字第1207號
抗　告　人
即　被　告　汪威任
上列抗告人即被告因藥事法案件，不服臺灣板橋地方法院中華民
國100年9月13日所為裁定（100年度訴字第1049號），提起抗告
，本院裁定如下：
    主  文
抗告駁回。
    理  由
甲、程序部分：台灣板橋地方法院民國100年9月13日100年度訴
    字第1049號駁回上訴之裁定書固據記載為同事之「蔡oo」於
    100年9月26日親至台灣板橋地方法院領取裁定（見原審卷影
    印卷），惟既非抗告人即被告汪威任（以下簡稱抗告人）本
    人親領，自不生送達之效力，另該裁定於100年9月20日分別
    寄達於抗告人之住居所，因均未獲會晤本人而分別寄存於派
    出所，自寄存之翌日即100年9月21日起算經過10日生效，加
    計在途期間2日，則抗告人抗告期間之末日為100年10月7日
    ，抗告人於100年10月6日提起抗告，尚未逾期，先此敘明。
乙、本院駁回抗告之理由：
一、本件抗告意旨略以：本案抗告因違反藥事法案件，經臺灣板
    橋地方法院100年度訴字第1049號判決有罪，但抗告人因心
    臟血管疾病長時間進出醫院休養、救治，無法親自收受本件
    判決書，因送達地點為板橋江子翠派出所，而非本人親收，
    因此延誤上訴期間，抗告人並非故意逾期上訴，希望法院給
    予抗告人自白改新之機會，為此提起抗告云云。
二、按提起上訴，應以上訴書狀提出於原審法院為之。上訴期間
    為10日，自送達判決後起算。原審法院認為上訴不合法律上
    之程式者，應以裁定駁回之，刑事訴訟法第350條第1項、第
    349條前段、第362條前段分別定有明文。次按應受送達人同
    時有住所、居所或事務所者，在其中任何一處為送達，均非
    法所不許（最高法院99年度臺抗字第485號裁定意旨參照）
    。再按同一判決縱先後數次送達於同一應受送達人，惟一經
    合法送達，訴訟上之效力即行發生，其上訴期間應以最先送
    達之日為起算基準（最高法院88年台上字第2976號判決意旨
    參照）。又應於法定期間內為訴訟行為之人，其住所、居所
    或事務所不在法院所在地者，計算該期間時，應扣除其在途
    之期間；而期間之計算，依民法之規定，刑事訴訟法第66第
    1項、第65條亦分別定有明文。
三、經查：抗告人即被告因違反藥事法案件，經原審法院於100
    年6月30日判決後，先後送達於抗告人新北市○○區○○街
    67號、新北市板橋區○○○路275之1號7樓2處抗告人所陳報
    之居所，並送達於新北市○○區○○路82號3樓之住所，其
    先送達之處所即新北市○○區○○街67號，因未獲會晤抗告
    人，由抗告人之受僱人即該址公寓大廈管理委員會管理員陳
    烈昆於100年7月11日收受，有送達證書附卷可稽（參原審卷
    第42頁），已生合法送達之效力。則抗告人之上訴期間，應
    自判決正本送達之翌日即100年7月12日起計算10日，又抗告
    人之居所位於新北市板橋區，並應依法院訴訟當事人在途期
    間標準第2條第1項規定加計在途期間2日，於100年7月23 日
    原已屆滿，因該末日為星期六，順延2日，上訴期間依法於
    同年月25日屆滿。抗告人遲至100年9月2日始向原審法院提
    出上訴狀，此有原審卷附之刑事聲明上訴狀及其上所蓋用之
    原審法院收件章戳可稽，且抗告人抗告狀亦載明其住居於新
    北市○○區○○街67號，顯見前開判決書之送達確係送往抗
    告人之實際居所，抗告意旨略稱該送達並非送往其實際居所
    云云，不足採信，又縱令前開送達地址非其實際居所，原審
    於100年7月13日亦將判決書送達於抗告人之戶籍地，該次寄
    存送達亦已於100年7月23日生效，據此，抗告人至遲亦應於
    100年8月4日提出上訴，則抗告人於100年9月2日上訴亦已逾
    期，至於抗告人固然於100年9月28日入院，於100年10月5日
    出院，有告訴人提出之診斷證明書足稽，惟該住院期間係在
    本案上訴期間屆滿後，則抗告人住院休養與本案是否上訴逾
    期，顯無關聯，是抗告人之上訴顯已逾上訴期間，原審法院
    以抗告人之上訴逾期，且無從補正，而依刑事訴訟法第362
    條前段，裁定駁回抗告人之上訴，並無違誤，抗告人之抗告
    為無理由，應予駁回。
據上論結，應依刑事訴訟法第412條，裁定如主文。
中    華    民    國   100    年    10    月    27    日
                  刑事第三庭    審判長法  官  陳博志
                                      法  官  王屏夏
                                      法  官  陳如玲
以上正本證明與原本無異。
如不服本裁定，應於收受送達後五日內向本院提出抗告狀。
                                      書記官  黃郁珊
中    華    民    國   100    年    10    月    28    日